# 请教 chenyiwei 老师关于代持股的账务处理

提问人：jo_139069 时间：2019-05-10 13:14:13
请教 chenyiwei 老师及各路大神关于代持股的账务处理一家投资公司投资了一家科技公司，自己持股 1%，代他人持股 2%。由于没有控制和重大影响，那么自己持股的 1% 进入可供出售金融资产，代持股的2% 如何做账务处理呢？

回答人：chenyiwei
首先要明确以下问题：
1 、代持的 2% 部分有无清晰、合规的代持协议？该代持在法律上能否获得认可？（建议咨询律师意见）
2 、代持股份的取得款项的资金来源？
3 、代持股份对应的股东权利（尤其是分红权、转让收益权等财产性权利）
的归属？
如果对应的股东权利完全归属于实质受益人，本企业不能从代持的股份中获取利益和承担风险的，则代持的股份不满足确认为本企业的资产（至少是股权投资）的条件，不应确认为本企业的金融资产。